【裁判字號】    99,訴,1861
【裁判日期】    990630
【裁判案由】    毒品危害防制條例
【裁判全文】
臺灣板橋地方法院刑事判決              99年度訴字第1861號
公  訴  人  臺灣板橋地方法院檢察署檢察官
被      告  甲○○
上列被告因毒品危害防制條例案件，經檢察官提起公訴（99年度
毒偵字第3301號），被告於準備程序中對被訴之事實為有罪陳述
，本院合議庭裁定由受命法官獨任行簡式審判程序，並判決如下
：
    主  文
甲○○施用第一級毒品，累犯，處有期徒刑捌月，扣案第一級毒
品海洛因壹包（淨重零點肆肆捌零公克、取樣零點零零貳零公克
，驗餘淨重零點肆肆陸零公克）沒收銷燬。
    事  實
一、甲○○有違反麻醉藥品管理條例、竊盜等前科；民國79年間
    ，因懲治盜匪條例案件，經本院以79年度訴字第987 號判決
    判處有期徒刑9 年確定，上訴後，由台灣高等法院以79年度
    上訴字第4211號判決上訴駁回，復上訴後，仍經最高法院以
    80年度台上字第1512號判決上訴駁回確定後入監執行，嗣於
    84年2 月28日假釋出監（惟假釋嗣經撤銷）；又於84年間，
    因違反肅清煙毒條例案件，經台灣高等法院以85年度上訴字
    第801 號判決判處有期徒刑3 年4 月確定；復於86年間，因
    竊盜案，經台灣桃園地法院以86年度易字第4767號判決判處
    有期徒刑5 月確定；另於87年間，因偽造文書案件，經本院
    以87年度易字第3092號判決判處有期徒刑4 月確定；又於88
    年間，因偽造文書案件，經台灣桃園地方法院以88年度易字
    第206 號判決判處有期徒刑7 月確定，經與前揭假釋撤銷後
    所應執行之殘刑4 年7 月17日接續執行後，於92年8 月4 日
    假釋出監（惟假釋嗣仍經撤銷）；再於95年間，因施用毒品
    案件，經本院以95年度毒聲字第962 號裁定送勒戒處所施以
    觀察勒戒後，因認有繼續施用毒品傾向，再由本院以95年度
    毒聲字第1632號裁定令入戒治處所施以強制戒治，後因臺灣
    嘉義戒治所認無繼續強制戒治之必要，於96年6 月13日出所
    （該次施用毒品犯行並經臺灣板橋地方法院檢察署檢察官以
    96年度戒毒偵字第317 號為不起訴處分確定），並自96年6
    月13日起接續執行前開假釋撤銷後經減刑之殘刑，迄97年9
    月23日縮短刑期執行完畢出監；詎仍未知所戒慎，猶基於施
    用第一級毒品海洛因之犯意，於99年4 月9 日14時許，在臺
    北縣板橋市江子翠附近，以將第一級毒品海洛因摻入香煙內
    ，點燃後吸食煙氣之方式，施用海洛因1 次；嗣於同日19時
    許，行經臺北縣永和市○○○路○段與光復街之交岔路口處
    ，因行跡可疑，為警盤查，並扣得其因本件施用而持有之海
    洛因1 包（淨重0.4480公克、取樣0.0020公克，驗餘淨重0.
    4460公克），甲○○且同意接受員警採尿，其尿液檢體經送
    驗後，呈嗎啡陽性反應。
二、案經臺北縣政府警察局永和分局移送臺灣板橋地方法院檢察
    署檢察官偵查後起訴。
    理    由
一、認定犯罪事實所憑之證據及理由：
(一)、訊據被告對其上揭時間、地點施用第一級毒品海洛因之事實
    ，於本院審理中自白不諱；而其為警查獲時，同意接受員警
    採尿，經警將所採集被告尿液檢體送驗後，呈嗎啡陽性反應
    ，有臺北縣政府警察局永和分局查獲違反毒品防制條例案件
    犯嫌代碼對照表、台灣檢驗科技股份有限公司99年5 月5 日
    出具之濫用藥物檢驗報告各1 份附卷足憑（見偵查卷第54、
    55頁）；此外，扣案白色粉末1 袋，經鑑定，淨重0.4480公
    克、取樣0.0020公克，驗餘淨重0.4460公克，檢出海洛因成
    分乙節，亦有交通部民用航空局航空醫務中心99年5 月7 日
    出具之航藥鑑字第0993074 號毒品鑑定書在卷可稽（見偵查
    卷第56頁），俱徵被告自白，核與事實相符，可以採信。
(二)、按觀察、勒戒或強制戒治執行完畢釋放後，5 年內再犯施用
    第一、二級毒品之罪者，檢察官應依法追訴，毒品危害防制
    條例第23條第2 項定有明文；查被告於95年間，因施用毒品
    案件，經本院以95年度毒聲字第962 號裁定送勒戒處所施以
    觀察勒戒後，因認有繼續施用毒品傾向，再由本院以95年度
    毒聲字第1632號裁定令入戒治處所施以強制戒治，後因臺灣
    嘉義戒治所認無繼續強制戒治之必要，於96年6 月13日出所
    ，該次施用毒品犯行並經臺灣板橋地方法院檢察署檢察官以
    96年度戒毒偵字第317 號為不起訴處分確定等情，有臺灣高
    等法院被告前案紀錄表附卷足參，是被告於觀察勒戒、強制
    戒治執行完畢釋放後，5 年內再犯本件施用毒品罪，亦甚明
    確；綜上，本件事證已明，被告犯行堪以認定。
二、應適用之法律、科刑審酌事由暨沒收物之處理：
(一)、核被告本件所為，係犯毒品危害防制條例第10條第1 項之施
    用第一級毒品罪；其施用前、後持有第一級毒品海洛因之低
    度行為，為其施用之高度行為所吸收，不另論罪；又被告有
    如事實欄所述之前科及刑之執行情形，有前揭臺灣高等法院
    被告前案紀錄表附卷可憑，是其於有期徒刑執行完畢後，5
    年以內，因故意再犯本件有期徒刑以上之罪，為累犯，應依
    刑法第47條第1 項規定，加重其刑。
(二)、爰審酌被告曾因施用毒品犯行受觀察勒戒、強制戒治及刑罰
    執行，仍漠視法令禁制而犯本罪，容未知所戒慎，惟兼衡其
    施用毒品所生危害，實以自戕身心健康為主，對於他人生命
    、身體、財產等法益，尚無明顯而重大之實害，暨其犯罪後
    坦認犯行之態度等一切情狀，就其本件犯行，量處如主文所
    示之刑，以示懲儆。
(三)、扣案第一級毒品海洛因1 包（淨重0.4480公克、取樣0.0020
    公克，驗餘淨重0.4460公克）內之海洛因，係被告因本件施
    用海洛因而持有併遭查獲之第一級毒品，且因該只分裝袋內
    之海洛因與乘裝前開毒品之分裝袋1 只，二者在物理上難以
    儘數析離，均應依毒品危害防制條例第18條第1 項前段規定
    ，諭知沒收銷燬。
據上論斷，應依刑事訴訟法第273 條之1 第1 項、第299 條第1
項前段，毒品危害防制條例第10條第1 項、第18條第1 項前段，
刑法第11條、第47條第1 項，判決如主文。
本案經檢察官高智美到庭執行職務。
中    華    民    國    99    年    6     月    30    日
                  刑事第十九庭  法  官  陳明偉
以上正本證明與原本無異。
如不服本判決，應於判決送達後10日內，向本院提出上訴狀。
                                書記官  陳玉心
中    華    民    國    99    年    6     月    30    日
附錄本案論罪科刑法條全文：
毒品危害防制條例第10條
施用第一級毒品者，處六月以上五年以下有期徒刑。
施用第二級毒品者，處三年以下有期徒刑。

司法院資訊處製作；財團法人民間司法改革基金會備份。
